臺灣高雄地方法院刑事判決　　　　　　　　　　　　　九十三年度易字第七八七號
　　公　訴　人　臺灣高雄地方法院檢察署檢察官
　　被　　　告　丙○○
右列被告因竊盜案件，經檢察官聲請簡易判決處刑（九十三年度偵字第四七六二號）
，本院認不宜以簡易判決處刑，改適用通常程序審理，判決如左：
    主  文
丙○○連續攜帶兇器竊盜，累犯，處有期徒刑壹年貳月。扣案之水果刀壹把沒收之。
    事  實
一、丙○○前因違反毒品危害防制條例案件，經法院判處有期徒刑一年，於民國九十
    一年三月三十一日縮短刑期執行完畢。詎不知悔改，基於意圖為自己不法所有之
    概括犯意，連續於：(一)九十三年二月二十六日下午七時許，在高雄市○○區○○
    路與桂林路附近某處，因見乙○○所有車牌號碼ＸＮＨ－七五七號重型機車停放
    該處，見機車鑰匙未取取下，即以該鑰匙轉動機車電門發動機車，駕駛離去，留
    供己用。(二)九十三年二月二十七日上午六時十分（聲請簡易判決處刑書誤載為七
    時）前之某時，駕駛前揭所竊得之機車，攜帶客觀上足供兇器使用之水果刀一把
    （放置在前揭機車置物廂內），在高雄市小港區○○○路四十八巷內，以在該空
    地上之晒衣架破壞丁○○所有車牌號碼ＹＶ－八六○○號自小客車駕駛座車窗玻
    璃（毀損部分未據告訴）行竊，因未發現值錢之財物而未遂。(三)旋即於上開巷內
    附近又見甲○○所有之車牌號碼ＶＣ－八四○○號自小客車停放在該處，乃破壞
    該車駕駛座旁之車門鎖鑰匙孔（毀損部分未據告訴），進入車內竊取車用遙控器
    一只，得手後欲離去之際，適為路人邱良慶發現報警處理，並扣得前揭機車一部
    （已發還乙○○）、水果刀一把，始查悉上情。
二、案經高雄市政府警察局前鎮分局報請臺灣高雄地方法院檢察署檢察官偵查起訴。
    理  由
一、右揭犯罪事實(二)、(三)，業據被告丙○○於警詢及本院審理時坦承不諱，且經被害
    人甲○○、丁○○指訴稽詳，及證人邱良慶於警詢證述明確，並有扣案之水果刀
    一把可按，事證明確，被告此部分之犯行堪以認定。
二、右揭犯罪事實(一)，業據被告於九十三年二月二十七日警詢時供認不諱，且有被害
    人乙○○於警詢時之指訴及本院審理時證述明確，並有乙○○所出具之贓物認領
    保管收據一紙在卷可稽。被告於本院審理時雖辯稱：車牌號碼ＸＮＨ－七五七號
    重型機車係一名綽號「阿信」之男子於九十三年二月二十六日借其騎的，其不知
    道「阿信」之真實姓名，「阿信」年約三十五歲，現在已找不到阿信等語，惟被
    告於九十三年二月二十七日警詢時供稱：「（問：你所騎乘作案交通工具重機車
    ＸＮＨ－七五七號是何時何地竊取請詳述？）我於九十三年二月二十六日十九時
    在小港區○○路與桂林一帶當時車上插入鑰匙我就把他騎走」等語（見警卷第二
    頁背面）；於檢察官偵查中（九十三年二月二十八日）供稱：「（問：你有無偷
    ＸＮＨ－七五七號機車？）有。」，嗣又改稱：該部機車是其朋友偷來給其騎的
    ，是其朋友（許清泉）給其騎時上面就有插鑰匙等語；被告前後翻異供詞，且其
    所述究竟由何人借其該機車騎用等情之前後供述亦明顯不一，況其於警詢、偵查
    中均未提及「阿信」之人；再者，被告於其另案涉犯強盜等案件進行準備程序，
    於法官訊問時，業已坦承其有竊取車牌號碼ＸＮＨ－七五七號之機車，且係因為
    伊去找朋友，沒有機車，看到該部機車就竊取自用等語（見本院九十三年訴字第
    一一五七號卷第六二頁），則被告前揭辯稱，顯係事後卸責之詞，不足採信，被
    告此部分之犯行，亦堪以認定。
三、核被告所為，就犯罪事實(一)係犯刑法第三百二十條第一項竊盜罪，就犯罪事實(二)
    係犯刑法第三百二十一條第二項、第三百二十一條第一項第三款加重竊盜未遂罪
    ，就犯罪事實(三)係犯刑法第三百二十一條第一項第三款加重竊盜罪，公訴人漏未
    斟酌被告就犯罪事實(二)、(三)之竊盜犯行時，有攜帶客觀上可供兇器使用之水果刀
    一把前往行竊（置放在前揭機車置物廂內），公訴人認被告二人此部分係犯刑法
    第三百二十條第一項之罪尚有誤會，惟基本社會事實同一，本院自得變更起訴法
    條加以審理。被告先後多次竊盜犯行，時間緊接，方法相同，觸犯構成要件相同
    之罪名，顯係基於概括犯意為之，依連續犯規定論以刑法第三百二十一條第一項
    第三款加重竊盜罪，並依法加重其刑。又被告前因違反毒品危害防制條例案件，
    經法院判處有期徒刑一年，於九十一年三月三十一日縮短刑期執行完畢，有卷附
    臺灣高等法院被告全國前案紀錄表、臺灣高雄地方法院刑案資料查註紀錄表可按
    ，其受有期徒刑之執行完畢，五年以內再犯有期徒刑以上之罪，為累犯，依法遞
    加重其刑。爰審酌被告正值青壯年，不思努力以正當管道獲取財物，竟而連續竊
    取他人之財物，以逞私慾，惟所竊取之財物價值尚非鉅，且其犯後坦承部分犯行
    等一切情狀，量處如主文所示之刑。扣案之水果刀一把為被告所有，且為供被告
    犯罪所用之物，業據被告供明在卷（見九十三年八月十日審判筆錄），爰依刑法
    第三十八條第一項第二款宣告沒收之。另扣案之鑰匙三十五支，雖為被告所有，
    然非供被告本案犯罪所用之物，業據被告供明在卷，爰不併予宣告沒收之，附此
    敘明。
四、被告另於九十三年三月七日下午某時，在高雄市前鎮區某處竊取機車一部（車牌
    不明）之竊盜犯行，業經本院於九十三年七月九日以另案（九十三年度訴字第一
    一五七號）認此部分竊盜犯行與本案前揭論罪之竊盜犯行有連續犯之裁判上一罪
    關係，而為不受理判決之諭知，有該判決可稽。惟被告此部分之竊盜犯行，僅有
    被告之自白，並未查扣該部機車，亦無其他證據足認被告確有竊取該機車等情事
    ，難認與本案有連續犯之裁判上一罪關係。故本院就此部分，不併予審理，附此
    敘明。
據上論斷，應依刑事訴訟法第四百五十二條、第二百九十九條第一項前段、第三百條
，刑法第五十六條、第三百二十一條第一項第三款、第四十七條、第三十八條第一項
第二款，判決如主文。
本案經檢察官陳正達到庭執行職務。
中      華      民      國      九十三      年      八    月    三十一  日
                                  臺灣高雄地方法院刑事第七庭
                                      審判長法  官  曾逸誠
                                            法  官  廖純卿
                                            法  官  陳月雯
右正本證明與原本無異。
如不服本判決，應於判決送達後十日內，向本院提出上訴狀。
                                            書記官  林佳蓉
中      華      民      國      九十三      年      八    月    三十一  日
附錄本案論罪科刑法條全文：
刑法第三百二十一條第一項第三款
犯竊盜罪而有左列情形之一者，處六月以上、五年以下有期徒刑：
一  於夜間侵入住宅或有人居住之建築物、船艦或隱匿其內而犯之者。
二  毀越門扇、牆垣或其他安全設備而犯之者。
三  攜帶兇器而犯之者。
四  結夥三人以上而犯之者。
五  乘火災、水災或其他災害之際而犯之者。
六  在車站或埠頭而犯之者。
前項之未遂犯罰之。
